臺灣花蓮地方法院刑事判決　　　　　　　 95年度訴字第528號
公　訴　人　臺灣花蓮地方法院檢察署檢察官
被　　　告　甲○○
　　　　　　　　（現另案於臺灣花蓮監獄花蓮分監執行中）
　　　　　　庚○○
　　　　　　辛○○
　　　　　　　　　　（現另案於臺灣花蓮看守所羈押中）
　　　　　　己○○
　　　　　　　　　（現另案於臺灣花蓮監獄花蓮分監執行中）
上列被告因違反毒品危害防制條例等案件，經檢察官提起公訴（
95年度偵字第5667號、第5783號及第6219號），由本院合議庭裁
定改依簡式審判程序審理，並判決如下：
    主  文
甲○○結夥三人以上，於夜間侵入住宅竊盜，累犯，處有期徒刑
捌月；又結夥三人以上，於夜間侵入住宅，毀越安全設備竊盜，
累犯，處有期徒刑捌月；又結夥三人以上，攜帶兇器，毀越安全
設備竊盜，累犯，處有期徒刑捌月，扣案之鐵橇壹支沒收；又結
夥三人以上，於夜間侵入住宅，踰越安全設備竊盜，累犯，處有
期徒刑捌月；又結夥三人以上，踰越安全設備竊盜，累犯，處有
期徒刑捌月；又轉讓第壹級毒品，累犯，處有期徒壹年參月。應
執行有期徒刑參年貳月，扣案之鐵橇壹支沒收。
庚○○結夥三人以上，於夜間侵入住宅竊盜，累犯，處有期徒刑
捌月；又結夥三人以上，於夜間侵入住宅，毀越安全設備竊盜，
累犯，處有期徒刑捌月；又結夥三人以上，攜帶兇器，毀越安全
設備竊盜，累犯，處有期徒刑捌月，扣案之鐵橇壹支沒收；又結
夥三人以上，於夜間侵入住宅，踰越安全設備竊盜，累犯，處有
期徒刑捌月；又結夥三人以上，踰越安全設備竊盜，累犯，處有
期徒刑捌月。應執行有期徒刑貳年，扣案之鐵橇壹支沒收。
辛○○結夥三人以上，於夜間侵入住宅竊盜，累犯，處有期徒刑
壹年。
己○○結夥三人以上，於夜間侵入住宅，毀越安全設備竊盜，處
有期徒刑柒月；又結夥三人以上，攜帶兇器，毀越安全設備竊盜
，處有期徒刑柒月，扣案之鐵橇壹支沒收；又結夥三人以上，於
夜間侵入住宅，踰越安全設備竊盜，處有期徒刑柒月；又結夥三
人以上，踰越安全設備竊盜，處有期徒刑柒月。應執行有期徒刑
壹年陸月，扣案之鐵橇壹支沒收。
    事  實
一、甲○○前曾於89年間因違反毒品危害防制條例等案件，經臺
    灣花蓮地方院（下稱本院）89年度花簡字第 279號判處有期
    徒刑5月確定，甫於94年5月20日易科罰金執行完畢；庚○○
    前曾於94年間因犯竊盜罪案件，經本院94年度易緝字第 7號
    判處有期徒刑 7月確定，甫於95年6月5日縮刑期滿執行完畢
    ；辛○○則前曾於89年間因違反槍砲彈藥刀械管制條例等案
    件，經本院89年度重訴字第5號判處應執行有期徒刑3年10月
    確定，甫於95年2月2日縮刑期滿執行完畢，其 3人猶不知悔
    改，先後為下列犯行：
（一）甲○○、庚○○及辛○○基於意圖為自己不法所有之犯意
      聯絡，結夥3人於95年9月26日19時30分許之夜間，由甲○○、辛○○自花蓮縣吉安鄉○○村○○街48號 4樓住宅後
      陽台侵入其內，而庚○○則在外把風之方式，共同竊取乙○○所有之金飾約2兩、外幣1批、紀念套幣 2組、珍珠項
      鍊、玉佩、慈濟24K金質紀念章等物。
（二）甲○○、庚○○ 2人另與己○○基於意圖為自己不法所有
      之犯意聯絡，結夥 3人於95年10月23日18時許之夜間，持
      不詳之工具，共同破壞位於花蓮縣花蓮市○○○街235號住
      宅之 1樓廚房玻璃窗戶（毀損部分，未經提出告訴，起訴
      書誤載為「門鎖」），侵入其內竊取丙○○所有金飾20件
      、手機3支、珍珠項鍊、鑽戒6只及墜飾10只等物。
（三）甲○○、庚○○及己○○又基於意圖為自己不法所有之犯
      意聯絡，結夥 3人於95年10月29日12時許，由己○○持足
      供兇器使用之鐵橇 1支（起訴書誤載為拔釘器），破壞位
      於花蓮縣花蓮市○○街70號 3樓鋁門後（毀損部分，未經
      提出告訴），侵入其內（無故侵入住宅部分，未經提出告
      訴），進而共同竊取丁○○所有黃金項鍊5條、金戒指3只
      、藍寶石戒指1枚、紅寶石戒指1枚及數位相機 1台等物。
（四）甲○○、庚○○及己○○基於意圖為自己不法所有之犯意
      聯絡，結夥 3人於95年10月31日23時許之夜間，持不詳之
      工具開啟位於花蓮縣花蓮市○○○○街191號3樓之7 住宅大
      門之門鎖後，共同侵入其內竊取癸○○所有黃金項鍊 1條
      、黃金戒指3枚、綠寶石1只、小八卦黃金 1只及現金約新
      臺幣（下同）5萬元等物。
（五）甲○○、庚○○及己○○基於意圖為自己不法所有之犯意
      聯絡，結夥3人於95年11月1日13時至14時許之期間內，由
      己○○自花蓮縣花蓮市○○○街154號 2樓房間窗戶爬入後
      ，開啟該處大門讓甲○○、庚○○進入其內（無故侵入住
      宅部分，未經提出告訴），進而共同竊取壬○○所有電腦
      主機、螢幕各1組、床頭音響1組、水晶項鍊 1條及紀念套
      幣3組等物。
（六）嗣於95年11月2日6時10分許，為警於甲○○、鄭宇希（另
      由檢察官為不起訴處分）位於花蓮縣吉安鄉○○○村○○
      路 288號後方農地搭建之住宅內，查獲手機共計12支、無
      線電對講機3支、PS2（遊戲主機）SONY1台、現金13000元
      、疑似改造手槍1支、瓦斯罐1個、針筒9支、相機（NIKON
      ）1台、水平尺1支、錄放影機（ALIGN）1台、耳環 1只、
      王石環6只、玉石9粒、多啦A夢手錶1只、OMEGA手錶1只、
      水晶鑽76粒、手錶（CASIO）1只、手錶（WATHAM）1只、
      卡通錶1只、手錶（ALFREDS）1只、鋼珠BB槍1把、泰國紙
      鈔80元3張、香港紙鈔30元3張及鐵撬 4支等大批贓證物，
      始循線查悉上情。
二、甲○○於95年11月 2日凌晨3時至4時許之期間內，在其位於
    花蓮縣吉安鄉○○○村○○路288號之住處內，無償轉讓第1
    級毒品海洛因少許，供其友人庚○○及己○○ 2人同時施用
    。
三、案經花蓮縣警察局吉安分局、花蓮分局報告臺灣花蓮地方法
    院檢察署檢察官偵查起訴。
    理  由
一、上開犯罪事實，業經甲○○、庚○○、辛○○及己○○於本
    院審理中坦承不諱，核與告訴人乙○○、被害人丙○○、丁○○、癸○○、壬○○於警詢時所指證財物失竊之情節相符
    ，並經另案被告鄭宇希於警詢時供述明確。此外，復有內政
    部警政署刑事警察局95年10月26日刑紋字第0950157628號鑑
    驗書1份、現場暨查獲贓物照片共計69張及贓物認領保管單4
    張附卷，以及扣案之鐵橇1支等可資佐證，足認被告4人自白
    與事實相符，是以本件事證明確，被告 4人上開之犯行，均
    堪以認定，應依法論科。
二、核被告甲○○所為，係犯刑法第321條第1款、第2款、第3款
    及第 4款之加重竊盜罪、毒品危害防制條例第8條第1項之轉
    讓第1級毒品罪；被告辛○○所為，係犯刑法第321條第 1款
    、第 4款之加重竊盜罪；被告庚○○、己○○所為，係犯刑
    法第321條第1款、第2款、第3款及第 4款之加重竊盜罪。被
    告甲○○、庚○○及辛○○間，就上開事實欄一、（一）部
    分之竊盜犯行，以及被告甲○○、庚○○及己○○間，就上
    開事實欄一、（二）至（五）部分之竊盜犯行，各有犯意聯
    絡及行為分擔，均為共同正犯。被告甲○○先後 5次加重竊
    盜及1次轉讓第1級毒品之犯行；被告庚○○先後 5次加重竊
    盜之犯行；以及被告己○○先後 4次加重竊盜之犯行，均犯
    意各別，行為互異，應予分論併罰之。又被告甲○○前曾於
    89年間因違反毒品危害防制條例等案件，經本院89年度花簡
    字第279號判處有期徒刑5月確定，甫於94年 5月20日易科罰
    金執行完畢；被告庚○○前曾於94年間因犯竊盜罪案件，經
    本院94年度易緝字第 7號判處有期徒刑7月確定，甫於95年6
    月 5日縮刑期滿執行完畢；被告辛○○則前曾於89年間因違
    反槍砲彈藥刀械管制條例等案件，經本院89年度重訴字第 5
    號判處應執行有期徒刑 3年10月確定，甫於95年2月2日縮刑
    期滿執行完畢等節，有臺灣高等法院被告前案紀錄表各 1份
    在卷可稽，其等3人於5年以內故意再犯本件有期徒刑以上之
    罪，均為累犯，應就其等所犯之數罪，各依刑法第47條第 1
    項規定加重其刑。另公訴意旨雖以被告 4人一再觸犯竊盜罪
    ，顯見其等有犯罪之習慣，應於刑之執行前令入勞動場所強
    制工作。按18歲以上之竊盜犯，有犯罪之習慣者，得於刑之
    執行前，令入勞動場所強制工作，竊盜犯贓物犯保安處分條
    例第3條第1項第 1款固定有明文，惟查：被告甲○○、庚○○及己○○雖有本案先後多次竊盜之犯行，然其等是否已無
    另外謀生之意願，並萌生犯竊盜罪之習慣，檢察官並未提出
    進一步事證以實其說，況且其中被告辛○○於本案則僅有 1
    次竊盜之犯行，是以本院審酌其等應係因一時生活所困，行
    為偏差而一再觸犯本件竊盜之犯行，而其等犯罪後既已供出
    所有竊盜犯行，顯見其確有悔意，因認無併予宣告強制工作
    之必要，是公訴意旨此部分主張，並非可採，附此敘明。
三、爰審酌被告甲○○、庚○○、辛○○及己○○均有多次前科
    紀錄，素行不良，且其等均正值壯年，不思以正常工作謀生
    ，竟一再相約竊取他人財物，對社會治安及他人財產法益之
    危害性著實不輕，復參酌其等犯罪之手段、目的、動機及嗣
    於本院審理時已坦承全部犯行，犯後態度尚稱良好，頗具悔
    意等一切情狀，各量處如主文所示之刑，並就其中被告甲○○、庚○○及己○○所犯數罪部分，分別定其應執行之刑。
    至扣案之鐵橇 1支，係被告己○○所有供犯罪所用之物，業
    經其自承在卷（本院95年12月28日審判筆錄第 4頁），應依
    刑法第38條第1項第2款規定宣告沒收；其餘扣案之物，依卷
    內事證無從證明係被告 4人所有供本案犯罪所用之物，爰不
    另予宣告沒收，併此敘明。
四、末按「除被告所犯為死刑、無期徒刑、最輕本刑為 3年以上
    有期徒刑之罪或高等法院管轄第1審案件者外，於前條第1項
    程序進行中，被告先就被訴事實為有罪之陳述時，審判長得
    告知被告簡式審判程序之旨，並聽取當事人、代理人、辯護
    人及輔佐人之意見後，裁定進行簡式審判程序。」刑事訴訟
    法第273條之1第 1項定有明文。查本件被告甲○○、庚○○
    、辛○○及己○○分別所犯上開刑法第321條第1項第 1款、
    第2款、第3款、第4款及毒品危害防制條例第8條第 1項等之
    罪，其法定刑均非最輕本刑為 3年以上有期徒刑之罪，且被
    告4 人於本院95年12月28日準備程序進行中，復就被訴之事
    實均為有罪之陳述，經告知被告簡式審判程序之旨，被告 4
    人及公訴人對於本件改依簡式審判程序審理亦均表示同意，
    是本院即依前揭刑事訴訟法規定，裁定本件進行簡式審判程
    序，附此敘明。
據上論斷，應依刑事訴訟法第273條之1第1項、第299條第 1項前
段，毒品危害防制條例第8條第1項，刑法第321條第1項第 1款、
第2款、第3款、第4款、第28條、第47條第1項、第38條第1項第2
款、第51條第5款，判決如主文。
本案經檢察官戊○○到庭執行職務。
中　　華　　民　　國　　96　　年　　1 　　月　　29　　日
      　　　　　　　　　臺灣花蓮地方法院刑事第三庭
                            法　  官　  楊  仲  農
上列正本證明與原本無異。
如對本判決不服，應於送達後10日內，向本院提出上訴狀（應抄
附繕本）告訴人或被害人如對於本判決不服者，應具備理由請求
檢察官上訴，其上訴期間之計算係以檢察官收受判決正本之日期
為準。
                             書記官
中　　華　　民　　國　　96　　年　　1 　　月　　29　　日
附錄本判決論罪之法律條文：
毒品危害防制條例第8條第1項：
轉讓第一級毒品者，處一年以上七年以下有期徒刑，得併科新臺
幣一百萬元以下罰金。
中華民國刑法第321條：
犯竊盜罪而有下列情形之一者，處六月以上、五年以下有期徒刑
：
一  於夜間侵入住宅或有人居住之建築物、船艦或隱匿其內而犯
    之者。
二  毀越門扇、牆垣或其他安全設備而犯之者。
三  攜帶兇器而犯之者。
四  結夥三人以上而犯之者。
五  乘火災、水災或其他災害之際而犯之者。
六  在車站或埠頭而犯之者。
前項之未遂犯罰之。
